Config:
  hfst:
    Gen: ../../../src/generator-dict-gt-norm.hfst
    Morph: ../../../src/analyser-dict-gt-norm.hfst
  xerox:
    Gen: ../../../src/generator-dict-gt-norm.xfst
    Morph: ../../../src/analyser-dict-gt-norm.xfst
    App: lookup

Tests:
  Noun - jävri: # ok AIGI i/á
    jävri+N+Sg+Nom:   jävri
    jävri+N+Sg+Gen:   jäävri
    jävri+N+Sg+Acc:   jäävri
    jävri+N+Sg+Ill:   jáávrán
    jävri+N+Sg+Loc:   jäävrist
    jävri+N+Sg+Com:   javrijn
    jävri+N+Sg+Abe:   jäˊvrittáá
    jävri+N+Ess:      jävˊrin
    jävri+N+Par:      jävrid
    jävri+N+Pl+Nom:   jäävrih
    jävri+N+Pl+Gen:  [jaavrij, jaˊvrij]
    jävri+N+Pl+Acc:   jaavrijd
    jävri+N+Pl+Ill:   javrijd
    jävri+N+Pl+Loc:   jaavrijn
    jävri+N+Pl+Com:   jaˊvrijguin
    jävri+N+Pl+Abe:   jaˊvrijttáá

  Noun - täsni: # ok AIGI i/á
    täsni+N+Sg+Nom:   täsni
    täsni+N+Sg+Gen:   tääsni
    täsni+N+Sg+Acc:   tääsni
    täsni+N+Sg+Ill:   táásnán
    täsni+N+Sg+Loc:   tääsnist
    täsni+N+Sg+Com:   tasnijn
    täsni+N+Sg+Abe:   täˊsnittáá
    täsni+N+Ess:      täsnin
    täsni+N+Par:      täsnid
    täsni+N+Pl+Nom:   tääsnih
    täsni+N+Pl+Gen:  [taasnij, taˊsnij]
    täsni+N+Pl+Acc:   taasnijd
    täsni+N+Pl+Ill:   tasnijd
    täsni+N+Pl+Loc:   taasnijn
    täsni+N+Pl+Com:   taˊsnijguin
    täsni+N+Pl+Abe:   taˊsnijttáá

  Noun - njälmi: # ok AIGI i/á
    njälmi+N+Sg+Nom:   njälmi
    njälmi+N+Sg+Gen:   njäälmi
    njälmi+N+Sg+Acc:   njäälmi
    njälmi+N+Sg+Ill:   njáálmán
    njälmi+N+Sg+Loc:   njäälmist
    njälmi+N+Sg+Com:   njalmijn
    njälmi+N+Sg+Abe:   njäˊlmittáá
    njälmi+N+Ess:      njälmin
    njälmi+N+Pl+Nom:   njäälmih
    njälmi+N+Pl+Gen:  [njaalmij, njaˊlmij]
    njälmi+N+Pl+Acc:   njaalmijd
    njälmi+N+Pl+Ill:   njalmijd
    njälmi+N+Pl+Loc:   njaalmijn
    njälmi+N+Pl+Com:   njaˊlmijguin
    njälmi+N+Pl+Abe:   njaˊlmijttáá

  Noun - lähji: # ok AIGI
    lähji+N+Sg+Nom:   lähji
    lähji+N+Sg+Gen:   läähji
    lähji+N+Sg+Acc:   läähji
    lähji+N+Sg+Ill:   lááhján
    lähji+N+Sg+Loc:   läähjist
    lähji+N+Sg+Com:   lahjijn
    lähji+N+Sg+Abe:   läˊhjittáá
    lähji+N+Ess:      lähjin
    lähji+N+Ess:      lähjid
    lähji+N+Pl+Nom:   läähjih
    lähji+N+Pl+Gen:  [laahjij, laˊhjij]
    lähji+N+Pl+Acc:   laahjijd
    lähji+N+Pl+Ill:   lahjijd
    lähji+N+Pl+Loc:   laahjijn
    lähji+N+Pl+Com:   laˊhjijguin
    lähji+N+Pl+Abe:   laˊhjijttáá

  Noun - säppi: # ok 
    säppi+N+Sg+Nom:   säppi
    säppi+N+Sg+Gen:   sääpi
    säppi+N+Sg+Acc:   sääpi
    säppi+N+Sg+Ill:   sáápán
    säppi+N+Sg+Loc:   sääpist
    säppi+N+Sg+Com:   sappijn
    säppi+N+Sg+Abe:   säˊpittáá
    säppi+N+Ess:      säppin
    säppi+N+Par:      säppid
    säppi+N+Pl+Nom:   sääpih
    säppi+N+Pl+Gen:  [saapij, saˊpij]
    säppi+N+Pl+Acc:   saapijd
    säppi+N+Pl+Ill:   sappijd
    säppi+N+Pl+Loc:   saapijn
    säppi+N+Pl+Com:   saˊpijguin
    säppi+N+Pl+Abe:   saˊpijttáá

  Noun - välli: # ok
    välli+N+Sg+Nom:   välli
    välli+N+Sg+Gen:   vääḷi
    välli+N+Sg+Acc:   vääḷi
    välli+N+Sg+Ill:   vááḷán
    välli+N+Sg+Loc:   vääḷist
    välli+N+Sg+Com:   vallijn
    välli+N+Sg+Abe:   väˊḷittáá
    välli+N+Ess:      vällin
    välli+N+Par:      vällid
    välli+N+Pl+Nom:   vääḷih
    välli+N+Pl+Gen:  [vaaḷij, vaˊlij]
    välli+N+Pl+Acc:   vaaḷijd
    välli+N+Pl+Ill:   vallijd
    välli+N+Pl+Loc:   vaaḷijn
    välli+N+Pl+Com:   vaˊḷijguin
    välli+N+Pl+Abe:   vaˊḷijttáá

  Noun - päddi: # ok
    päddi+N+Sg+Nom:   päddi
    päddi+N+Sg+Gen:   päädi
    päddi+N+Sg+Acc:   päädi
    päddi+N+Sg+Ill:   páádán
    päddi+N+Sg+Loc:   päädist
    päddi+N+Sg+Com:   paddijn
    päddi+N+Sg+Abe:   päˊdittáá
    päddi+N+Ess:      päddin
    päddi+N+Par:      päddid
    päddi+N+Pl+Nom:   päädih
    päddi+N+Pl+Gen:  [paadij, paˊdij]
    päddi+N+Pl+Acc:   paadijd
    päddi+N+Pl+Ill:   paddijd
    päddi+N+Pl+Loc:   paadijn
    päddi+N+Pl+Com:   paˊdijguin
    päddi+N+Pl+Abe:   paˊdijttáá

  Noun - päkki: # ok
    päkki+N+Sg+Nom:   päkki
    päkki+N+Sg+Gen:   päähi
    päkki+N+Sg+Acc:   päähi
    päkki+N+Sg+Ill:   páákán
    päkki+N+Sg+Loc:   päähist
    päkki+N+Sg+Com:   pahhijn
    päkki+N+Sg+Abe:   päˊhittáá
    päkki+N+Ess:      päkkin
    päkki+N+Par:      päkkid
    päkki+N+Pl+Nom:   päähih
    päkki+N+Pl+Gen:  [paahij, paˊhij]
    päkki+N+Pl+Acc:   paahijd
    päkki+N+Pl+Ill:   pahhijd
    päkki+N+Pl+Loc:   paahijn
    päkki+N+Pl+Com:   paˊhijguin
    päkki+N+Pl+Abe:   paˊhijttáá

  Noun - mecci: # ok
    mecci+N+Sg+Nom:   mecci
    mecci+N+Sg+Gen:   meeci
    mecci+N+Sg+Gen:   meeci
    mecci+N+Sg+Ill:   miäcán
    mecci+N+Sg+Loc:   meecist
    mecci+N+Sg+Com:   meccijn
    mecci+N+Sg+Abe:   meˊcittáá
    mecci+N+Ess:      meccin
    mecci+N+Par:      meccid
    mecci+N+Pl+Nom:   meecih
    mecci+N+Pl+Gen:  [meecij, meˊcij]
    mecci+N+Pl+Acc:   meecijd
    mecci+N+Pl+Ill:   meccijd
    mecci+N+Pl+Loc:   meecijn
    mecci+N+Pl+Com:   meˊcijguin
    mecci+N+Pl+Abe:   meˊcijttáá

  Noun - mätki: # ok
    mätki+N+Sg+Nom:   mätki
    mätki+N+Sg+Gen:   määđhi
    mätki+N+Sg+Acc:   määđhi
    mätki+N+Sg+Ill:   máátkán
    mätki+N+Sg+Loc:   määđhist
    mätki+N+Sg+Com:   mađhijn
    mätki+N+Sg+Abe:   mäˊđhittáá
    mätki+N+Ess:      mätkin
    mätki+N+Par:      mätkid
    mätki+N+Pl+Nom:   määđhih
    mätki+N+Pl+Gen:  [maađhij, maˊđhij]
    mätki+N+Pl+Acc:   maađhijd
    mätki+N+Pl+Ill:   mađhijd
    mätki+N+Pl+Loc:   maađhijn
    mätki+N+Pl+Com:   maˊđhijguin
    mätki+N+Pl+Abe:   maˊđhijttáá

  Noun - pähti: # ok
    pähti+N+Sg+Nom:   pähti
    pähti+N+Sg+Gen:   päävti
    pähti+N+Sg+Acc:   päävti
    pähti+N+Sg+Ill:   pááhtán
    pähti+N+Sg+Loc:   päävtist
    pähti+N+Sg+Com:   pavttijn
    pähti+N+Sg+Abe:   päˊvtittáá
    pähti+N+Ess:      pähtin
    pähti+N+Par:      pähtid
    pähti+N+Pl+Nom:   päävtih
    pähti+N+Pl+Gen:  [paavtij, paˊvtij]
    pähti+N+Pl+Acc:   paavtijd
    pähti+N+Pl+Ill:   pavttijd
    pähti+N+Pl+Loc:   paavtijn
    pähti+N+Pl+Com:   paˊvtijguin
    pähti+N+Pl+Abe:   paˊvtijttáá

  Noun - tähti: # ok
    tähti+N+Sg+Nom:   tähti
    tähti+N+Sg+Gen:   täävti
    tähti+N+Sg+Acc:   täävti
    tähti+N+Sg+Ill:   tááhtán
    tähti+N+Sg+Loc:   täävtist
    tähti+N+Sg+Com:   tavttijn
    tähti+N+Sg+Abe:   täˊvtittáá
    tähti+N+Ess:      tähˊtin
    tähti+N+Par:      tähˊtid
    tähti+N+Pl+Nom:   täävtih
    tähti+N+Pl+Gen:  [taavtij, taˊvtij]
    tähti+N+Pl+Acc:   taavtijd
    tähti+N+Pl+Ill:   tavttijd
    tähti+N+Pl+Loc:   taavtijn
    tähti+N+Pl+Com:   taˊvtijguin
    tähti+N+Pl+Abe:   taˊvtijttáá

  Noun - rahti: # ok
    rahti+N+Sg+Nom:   rahti
    rahti+N+Sg+Gen:   raahti
    rahti+N+Sg+Acc:   raahti
    rahti+N+Sg+Ill:   raahtin
    rahti+N+Sg+Loc:   raahtist
    rahti+N+Sg+Com:   rahtijn
    rahti+N+Sg+Abe:   raˊhtittáá
    rahti+N+Ess:      rahtin
    rahti+N+Par:      rahtid
    rahti+N+Pl+Nom:   raahtih
    rahti+N+Pl+Gen:  [raahtij, raˊhtij]
    rahti+N+Pl+Acc:   raahtijd
    rahti+N+Pl+Ill:   rahtijd
    rahti+N+Pl+Loc:   raahtijn
    rahti+N+Pl+Com:   raˊhtijguin
    rahti+N+Pl+Abe:   raˊhtijttáá

  Noun - tatti: # ok
    tatti+N+Sg+Nom:   tatti
    tatti+N+Sg+Gen:   taati
    tatti+N+Sg+Acc:   taati
    tatti+N+Sg+Ill:   taatin
    tatti+N+Sg+Loc:   taatist
    tatti+N+Sg+Com:   tattijn
    tatti+N+Sg+Abe:   taˊtittáá
    tatti+N+Ess:      tattin
    tatti+N+Par:      tattid
    tatti+N+Pl+Nom:   taatih
    tatti+N+Pl+Gen:  [taatij, taˊtij]
    tatti+N+Pl+Acc:   taatijd
    tatti+N+Pl+Ill:   tattijd
    tatti+N+Pl+Loc:   taatijn
    tatti+N+Pl+Com:   taˊtijguin
    tatti+N+Pl+Abe:   taˊtijttáá

  Noun - veerdi: # ok VEERDI ? GČ. Â-MADD.
    veerdi+N+Sg+Nom:   veerdi
    veerdi+N+Sg+Gen:   veerdi
    veerdi+N+Sg+Acc:   veerdi
    veerdi+N+Sg+Ill:   viärdán
    veerdi+N+Sg+Loc:   veerdist
    veerdi+N+Sg+Com:   verdijn
    veerdi+N+Sg+Abe:   veˊrdittáá
    veerdi+N+Ess:      veerdin
    veerdi+N+Par:      veerdid
    veerdi+N+Pl+Nom:   veerdih
    veerdi+N+Pl+Gen:  [veerdij, veˊrdij]
    veerdi+N+Pl+Acc:   veerdijd
    veerdi+N+Pl+Ill:   verdijd
    veerdi+N+Pl+Loc:   veerdijn
    veerdi+N+Pl+Com:   veˊrdijguin
    veerdi+N+Pl+Abe:   veˊrdijttáá

  Noun - peldi: # ok PELDI
    peldi+N+Sg+Nom:   peldi
    peldi+N+Sg+Gen:   peeldi
    peldi+N+Sg+Acc:   peeldi
    peldi+N+Sg+Ill:   peeldin
    peldi+N+Sg+Loc:   peeldist
    peldi+N+Sg+Com:   peldijn
    peldi+N+Sg+Abe:   peˊldittáá
    peldi+N+Ess:      peldin
    peldi+N+Par:      peldid
    peldi+N+Pl+Nom:   peeldih
    peldi+N+Pl+Gen:  [peeldij, peˊldij]
    peldi+N+Pl+Acc:   peeldijd
    peldi+N+Pl+Ill:   peldijd
    peldi+N+Pl+Loc:   peeldijn
    peldi+N+Pl+Com:   peˊldijguin
    peldi+N+Pl+Abe:   peˊldijttáá

  Noun - stovli: # ok PELDI
    stovli+N+Sg+Nom:   stovli
    stovli+N+Sg+Gen:   stoovli
    stovli+N+Sg+Acc:   stoovli
    stovli+N+Sg+Ill:   stoovlin
    stovli+N+Sg+Loc:   stoovlist
    stovli+N+Sg+Com:   stovlijn
    stovli+N+Sg+Abe:   stoˊvlittáá
    stovli+N+Ess:      stovlin
    stovli+N+Par:      stovlid
    stovli+N+Pl+Nom:   stoovlih
    stovli+N+Pl+Gen:  [stoovlij, stoˊvlij]
    stovli+N+Pl+Acc:   stoovlijd
    stovli+N+Pl+Ill:   stovlijd
    stovli+N+Pl+Loc:   stoovlijn
    stovli+N+Pl+Com:   stoˊvlijguin
    stovli+N+Pl+Abe:   stoˊvlijttáá

  Noun - čielgi: # ok
    čielgi+N+Sg+Nom:   čielgi
    čielgi+N+Sg+Gen:   čielgi
    čielgi+N+Sg+Acc:   čielgi
    čielgi+N+Sg+Ill:   čiälgán
    čielgi+N+Sg+Loc:   čielgist
    čielgi+N+Sg+Com:   čielgijn
    čielgi+N+Sg+Abe:   čieˊlgittáá
    čielgi+N+Ess:      čielgin
    čielgi+N+Par:      čielgid
    čielgi+N+Pl+Nom:   čielgih
    čielgi+N+Pl+Gen:  [čielgij, čieˊlgij]
    čielgi+N+Pl+Acc:   čielgijd
    čielgi+N+Pl+Ill:   čielˊgijd
    čielgi+N+Pl+Loc:   čielgijn
    čielgi+N+Pl+Com:   čieˊlgijguin
    čielgi+N+Pl+Abe:   čieˊlgiittáá

  Noun - siergi: # ok 
    siergi+N+Sg+Nom:   sierˊgi
    siergi+N+Sg+Gen:   siergi
    siergi+N+Sg+Acc:   siergi
    siergi+N+Sg+Ill:   siärgán
    siergi+N+Sg+Loc:   siergist
    siergi+N+Sg+Com:   sierˊgijn
    siergi+N+Sg+Abe:   sieˊrgittáá
    siergi+N+Ess:      sierˊgin
    siergi+N+Par:      sierˊgid
    siergi+N+Pl+Nom:   siergih
    siergi+N+Pl+Gen:  [siergij, sieˊrgij]
    siergi+N+Pl+Acc:   siergijd
    siergi+N+Pl+Ill:   sierˊgijd
    siergi+N+Pl+Loc:   siergijn
    siergi+N+Pl+Com:   sieˊrgijguin
    siergi+N+Pl+Abe:   sieˊrgijttáá

  Noun - äitti: # ok AITTI
    äitti+N+Sg+Nom:   äitti
    äitti+N+Sg+Gen:   ääiti
    äitti+N+Sg+Acc:   ääiti
    äitti+N+Sg+Ill:   ááitán
    äitti+N+Sg+Loc:   ääitist
    äitti+N+Sg+Com:   aittijn
    äitti+N+Sg+Abe:   äˊitittáá
    äitti+N+Ess:      äittin
    äitti+N+Pl+Nom:   ääitih
    äitti+N+Pl+Gen:  [aaitij, aˊitij]
    äitti+N+Pl+Acc:   aaitijd
    äitti+N+Pl+Ill:   aittijd
    äitti+N+Pl+Loc:   aaitijn
    äitti+N+Pl+Com:   aˊitijguin
    äitti+N+Pl+Abe:   aˊitijttáá

  Noun - sältti: # ok
    sältti+N+Sg+Nom:   sältti
    sältti+N+Sg+Gen:   säälti
    sältti+N+Sg+Acc:   säälti
    sältti+N+Sg+Ill:   sááltán
    sältti+N+Sg+Loc:   säältist
    sältti+N+Sg+Com:   salttijn
    sältti+N+Sg+Abe:   säˊltittáá
    sältti+N+Ess:      sälttin
    sältti+N+Par:      sälttid
    sältti+N+Pl+Nom:   säältih
    sältti+N+Pl+Gen:  [saaltij, saˊltij]
    sältti+N+Pl+Acc:   saaltijd
    sältti+N+Pl+Ill:   salttijd
    sältti+N+Pl+Loc:   saaltijn
    sältti+N+Pl+Com:   saˊltijguin
    sältti+N+Pl+Abe:   saˊltijttáá

  Noun - jyelgi: # ok
    jyelgi+N+Sg+Nom:   jyelˊgi
    jyelgi+N+Sg+Gen:   jyelgi
    jyelgi+N+Sg+Acc:   jyelgi
    jyelgi+N+Sg+Ill:   juálgán
    jyelgi+N+Sg+Loc:   jyelgist
    jyelgi+N+Sg+Com:   juolˊgijn
    jyelgi+N+Sg+Abe:   jyeˊlgittáá
    jyelgi+N+Ess:      jyelˊgin
    jyelgi+N+Par:      jyelˊgid
    jyelgi+N+Pl+Nom:   jyelgih
    jyelgi+N+Pl+Gen:  [juolgij, juoˊlgij]
    jyelgi+N+Pl+Acc:   juolgijd
    jyelgi+N+Pl+Ill:   juolˊgijd
    jyelgi+N+Pl+Loc:   juolgijn
    jyelgi+N+Pl+Com:   juoˊlgijguin
    jyelgi+N+Pl+Abe:   juoˊlgijttáá

  Noun - syergi: # ok
    syergi+N+Sg+Nom:   syerˊgi
    syergi+N+Sg+Gen:   syergi
    syergi+N+Sg+Acc:   syergi
    syergi+N+Sg+Ill:   suárgán
    syergi+N+Sg+Loc:   syergist
    syergi+N+Sg+Com:   suorˊgijn
    syergi+N+Sg+Abe:   syeˊrgittáá
    syergi+N+Ess:      syerˊgin
    syergi+N+Par:      syerˊgid
    syergi+N+Pl+Nom:   syergih
    syergi+N+Pl+Gen:  [suorgij, suoˊrgij]
    syergi+N+Pl+Acc:   suorgijd
    syergi+N+Pl+Ill:   suorˊgijd
    syergi+N+Pl+Loc:   suorgijn
    syergi+N+Pl+Com:   suoˊrgijguin
    syergi+N+Pl+Abe:   suoˊrgijttáá

  Noun - lyevdi: # ok
    lyevdi+N+Sg+Nom:   lyevˊdi
    lyevdi+N+Sg+Gen:   lyevdi
    lyevdi+N+Sg+Acc:   lyevdi
    lyevdi+N+Sg+Ill:   luávdán
    lyevdi+N+Sg+Loc:   lyevdist
    lyevdi+N+Sg+Com:   luovˊdijn
    lyevdi+N+Sg+Abe:   lyeˊvdittáá
    lyevdi+N+Ess:      lyevˊdin
    lyevdi+N+Par:      lyevˊdid
    lyevdi+N+Pl+Nom:   lyevdih
    lyevdi+N+Pl+Gen:  [luovdij, luoˊvdij]
    lyevdi+N+Pl+Acc:   luovdijd
    lyevdi+N+Pl+Ill:   luovˊdijd
    lyevdi+N+Pl+Loc:   luovdijn
    lyevdi+N+Pl+Com:   luoˊvdijguin
    lyevdi+N+Pl+Abe:   luoˊvdijttáá

  Noun - hissi: # ok
    hissi+N+Sg+Nom:   hissi
    hissi+N+Sg+Gen:   hiiṣi
    hissi+N+Sg+Acc:   hiiṣi
    hissi+N+Sg+Ill:   hiiṣin
    hissi+N+Sg+Loc:   hiiṣist
    hissi+N+Sg+Com:   hissijn
    hissi+N+Sg+Abe:   hiˊṣittáá
    hissi+N+Ess:      hissin
    hissi+N+Par:      hissid
    hissi+N+Pl+Nom:   hiiṣih
    hissi+N+Pl+Gen:  [hiiṣij, hiṣij]
    hissi+N+Pl+Acc:   hiiṣijd
    hissi+N+Pl+Ill:   hissijd
    hissi+N+Pl+Loc:   hiiṣijn
    hissi+N+Pl+Com:   hiˊṣijguin
    hissi+N+Pl+Abe:   hiˊṣijttáá

  Noun - kyeli: # ok i-e-á-stems
    kyeli+N+Sg+Nom: kyeḷi
    kyeli+N+Sg+Gen: kyeˊle
    kyeli+N+Sg+Acc: kyeˊle
    kyeli+N+Sg+Ill: kuáḷán
    kyeli+N+Sg+Loc: kyeˊleest
    kyeli+N+Sg+Com: kuolijn
    kyeli+N+Sg+Abe: kyeˊlettáá
    kyeli+N+Ess: kyellin
    kyeli+N+Par: kyellid
    kyeli+N+Pl+Nom: kyeˊleh
    kyeli+N+Pl+Gen: [kuolij, kuoˊlij]
    kyeli+N+Pl+Acc: kuolijd
    kyeli+N+Pl+Ill: kuolijd
    kyeli+N+Pl+Loc: kuolijn
    kyeli+N+Pl+Com: kuoˊlijguin
    kyeli+N+Pl+Abe: kuoˊlijttáá

  Noun - printti: # ok
    printti+N+Sg+Nom:   printti
    printti+N+Sg+Gen:   priinti
    printti+N+Sg+Acc:   priinti
    printti+N+Sg+Ill:   priintin
    printti+N+Sg+Loc:   priintist
    printti+N+Sg+Com:   printtijn
    printti+N+Sg+Abe:   priˊntittáá
    printti+N+Ess:      printtin
    printti+N+Par:      printtid
    printti+N+Pl+Nom:   priintih
    printti+N+Pl+Gen:  [priintij, priˊntij]
    printti+N+Pl+Acc:   priintijd
    printti+N+Pl+Ill:   printtijd
    printti+N+Pl+Loc:   priintijn
    printti+N+Pl+Com:   priˊntijguin
    printti+N+Pl+Abe:   priˊntijttáá

  Noun - leibi: # ok
    leibi+N+Sg+Nom:   leibi
    leibi+N+Sg+Gen:   leeibi
    leibi+N+Sg+Acc:   leeibi
    leibi+N+Sg+Ill:   liäibán
    leibi+N+Sg+Loc:   leeibist
    leibi+N+Sg+Com:   leibijn
    leibi+N+Sg+Abe:   leˊibittáá
    leibi+N+Ess:      leibin
    leibi+N+Par:      leibid
    leibi+N+Pl+Nom:   leeibih
    leibi+N+Pl+Gen:  [leeibij, leˊibij]
    leibi+N+Pl+Acc:   leeibijd
    leibi+N+Pl+Ill:   leibijd
    leibi+N+Pl+Loc:   leeibijn
    leibi+N+Pl+Com:   leˊibijguin
    leibi+N+Pl+Abe:   leˊibijttáá

  Noun - seibi: # ok
    seibi+N+Sg+Nom:   seibi
    seibi+N+Sg+Gen:   seeibi
    seibi+N+Sg+Acc:   seeibi
    seibi+N+Sg+Ill:   siäibán
    seibi+N+Sg+Loc:   seeibist
    seibi+N+Sg+Com:   seibijn
    seibi+N+Sg+Abe:   seˊibittáá
    seibi+N+Ess:      seibin
    seibi+N+Par:      seibin
    seibi+N+Pl+Nom:   seeibih
    seibi+N+Pl+Gen:  [seeibij, seˊibij]
    seibi+N+Pl+Acc:   seeibijd
    seibi+N+Pl+Ill:   seibijd
    seibi+N+Pl+Loc:   seeibijn
    seibi+N+Pl+Com:   seˊibijguin
    seibi+N+Pl+Abe:   seˊibijttáá

  Noun - veigi: # ok
    veigi+N+Sg+Nom:   veigi
    veigi+N+Sg+Gen:   veeigi
    veigi+N+Sg+Acc:   veeigi
    veigi+N+Sg+Ill:   viäigán
    veigi+N+Sg+Loc:   veeigist
    veigi+N+Sg+Com:   veigijn
    veigi+N+Sg+Abe:   veˊigittáá
    veigi+N+Ess:      veigin
    veigi+N+Par:      veigid
    veigi+N+Pl+Nom:   veeigih
    veigi+N+Pl+Gen:  [veeigij, veˊigij]
    veigi+N+Pl+Acc:   veeigijd
    veigi+N+Pl+Ill:   veigijd
    veigi+N+Pl+Loc:   veeigijn
    veigi+N+Pl+Com:   veˊigijguin
    veigi+N+Pl+Abe:   veˊigijttáá

  Noun - sieidi: # ok
    sieidi+N+Sg+Nom:   sieiˊdi
    sieidi+N+Sg+Gen:   sieidi
    sieidi+N+Sg+Acc:   sieidi
    sieidi+N+Sg+Ill:   siäidán
    sieidi+N+Sg+Loc:   sieidist
    sieidi+N+Sg+Com:   sieiˊdijn
    sieidi+N+Sg+Abe:   sieˊidittáá
    sieidi+N+Ess:      sieiˊdin
    sieidi+N+Par:      sieiˊdid
    sieidi+N+Pl+Nom:   sieidih
    sieidi+N+Pl+Gen:  [sieidij, sieˊidij]
    sieidi+N+Pl+Acc:   sieidijd
    sieidi+N+Pl+Ill:   sieiˊdijd
    sieidi+N+Pl+Loc:   sieidijn
    sieidi+N+Pl+Com:   sieˊidijguin
    sieidi+N+Pl+Abe:   sieˊidijttáá

  Noun - pyeidi: # ok
    pyeidi+N+Sg+Nom:   pyeiˊdi
    pyeidi+N+Sg+Gen:   pyeidi
    pyeidi+N+Sg+Acc:   pyeidi
    pyeidi+N+Sg+Ill:   puáidán
    pyeidi+N+Sg+Loc:   pyeidist
    pyeidi+N+Sg+Com:   puoiˊdijn
    pyeidi+N+Sg+Abe:   pyeˊidittáá
    pyeidi+N+Ess:      pyeiˊdin
    pyeidi+N+Par:      pyeiˊdid
    pyeidi+N+Pl+Nom:   pyeidih
    pyeidi+N+Pl+Gen:  [puoidij, puoˊidij]
    pyeidi+N+Pl+Acc:   puoidijd
    pyeidi+N+Pl+Ill:   puoiˊdijd
    pyeidi+N+Pl+Loc:   puoidijn
    pyeidi+N+Pl+Com:   puoˊidijguin
    pyeidi+N+Pl+Abe:   puoˊidijttáá

  Noun - kyeimi:
    kyeimi+N+Sg+Nom:   kyeiˊmi
    kyeimi+N+Sg+Gen:   kyeimi
    kyeimi+N+Sg+Acc:   kyeimi
    kyeimi+N+Sg+Ill:   kuáimán
    kyeimi+N+Sg+Loc:   kyeimist
    kyeimi+N+Sg+Com:   kuoiˊmijn
    kyeimi+N+Sg+Abe:   kyeˊimittáá
    kyeimi+N+Ess:      kyeiˊmin
    kyeimi+N+Par:      kyeiˊmin
    kyeimi+N+Pl+Nom:   kyeimih
    kyeimi+N+Pl+Gen:  [kuoimij, kuoimij]
    kyeimi+N+Pl+Acc:   kuoimijd
    kyeimi+N+Pl+Ill:   kuoiˊmijd
    kyeimi+N+Pl+Loc:   kuoimijn
    kyeimi+N+Pl+Com:   kuOimijguin
    kyeimi+N+Pl+Abe:   kuOimijttáá

  Noun - syeini:
    syeini+N+Sg+Nom:   syeiˊni
    syeini+N+Sg+Gen:   syeini
    syeini+N+Sg+Ill:   suáinán
    syeini+N+Sg+Loc:   syeinist
    syeini+N+Sg+Com:   suoiˊnijn
    syeini+N+Sg+Abe:   syEinittáá
    syeini+N+Ess:      syeiˊnin
    syeini+N+Pl+Nom:   syeinih
    syeini+N+Pl+Gen:  [suoinij, suoinij]
    syeini+N+Pl+Acc:   suoinijd
    syeini+N+Pl+Ill:   suoiˊnijd
    syeini+N+Pl+Loc:   suoinijn
    syeini+N+Pl+Com:   suOinijguin
    syeini+N+Pl+Abe:   suOinijttáá

  Noun - viini:
    viini+N+Sg+Nom:   viini
    viini+N+Sg+Gen:   viini
    viini+N+Sg+Ill:   viinin
    viini+N+Sg+Loc:   viinist
    viini+N+Sg+Com:   viinijn
    viini+N+Sg+Abe:   viinittáá
    viini+N+Ess:      viinin
    viini+N+Pl+Nom:   viinih
    viini+N+Pl+Gen:   viinij
    viini+N+Pl+Acc:   viinijd
    viini+N+Pl+Ill:   viinijd
    viini+N+Pl+Loc:   viinijn
    viini+N+Pl+Com:   viinijguin
    viini+N+Pl+Abe:   viinijttáá

  Noun - riisi:
    riisi+N+Sg+Nom:   riisi
    riisi+N+Sg+Gen:   riisi
    riisi+N+Sg+Ill:   riisin
    riisi+N+Sg+Loc:   riisist
    riisi+N+Sg+Com:   riisijn
    riisi+N+Sg+Abe:   riisittáá
    riisi+N+Ess:      riisin
    riisi+N+Pl+Nom:   riisih
    riisi+N+Pl+Gen:   riisij
    riisi+N+Pl+Acc:   riisijd
    riisi+N+Pl+Ill:   riisijd
    riisi+N+Pl+Loc:   riisijn
    riisi+N+Pl+Com:   riisijguin
    riisi+N+Pl+Abe:   riisijttáá

  Noun - nuáidi:
    nuáidi+N+Sg+Nom:   nuáiˊdi
    nuáidi+N+Sg+Gen:   nuáidi
    nuáidi+N+Sg+Ill:   nuáidán
    nuáidi+N+Sg+Loc:   nuáidist
    nuáidi+N+Sg+Com:   noiˊdijn
    nuáidi+N+Sg+Abe:   nuÁidittáá
    nuáidi+N+Ess:      nuáiˊdin
    nuáidi+N+Pl+Nom:   nuáidih
    nuáidi+N+Pl+Gen:  [nooidij, nOidij]
    nuáidi+N+Pl+Acc:   nooidijd
    nuáidi+N+Pl+Ill:   noiˊdijd
    nuáidi+N+Pl+Loc:   nooidijn
    nuáidi+N+Pl+Com:   nOidijguin
    nuáidi+N+Pl+Abe:   nOidijttáá

  Noun - käibi:
    käibi+N+Sg+Nom:   käiˊbi
    käibi+N+Sg+Gen:   kääibi
    käibi+N+Sg+Ill:   kááibán
    käibi+N+Sg+Loc:   kääibist
    käibi+N+Sg+Com:   kaiˊbijn
    käibi+N+Sg+Abe:   kÄibittáá
    käibi+N+Ess:      käiˊbin
    käibi+N+Pl+Nom:   kääibih
    käibi+N+Pl+Gen:  [kaaibij, kAibij]
    käibi+N+Pl+Acc:   kaaibijd
    käibi+N+Pl+Ill:   kaiˊbijd
    käibi+N+Pl+Loc:   kaaibijn
    käibi+N+Pl+Com:   kAibijguin
    käibi+N+Pl+Abe:   kAibijttáá

  Noun - äigi:
    äigi+N+Sg+Nom:   äigi
    äigi+N+Sg+Gen:   ääigi
    äigi+N+Sg+Acc:   ääigi
    äigi+N+Sg+Ill:   ááigán
    äigi+N+Sg+Loc:   ääigist
    äigi+N+Sg+Com:   aigijn
    äigi+N+Sg+Abe:   äˊigittáá
    äigi+N+Ess:      äigin
    äigi+N+Par: äigid
    äigi+N+Pl+Nom:   ääigih
    äigi+N+Pl+Gen:  [aaigij, aˊigij]
    äigi+N+Pl+Acc:   aaigijd
    äigi+N+Pl+Ill:   aigijd
    äigi+N+Pl+Loc:   aaigijn
    äigi+N+Pl+Com:   aˊigijguin
    äigi+N+Pl+Abe:   aˊigijttáá

  Noun - torvi:
    torvi+N+Sg+Nom:   torˊvi
    torvi+N+Sg+Gen:   toorvi
    torvi+N+Sg+Ill:   toorvin
    torvi+N+Sg+Loc:   toorvist
    torvi+N+Sg+Com:   torˊvijn
    torvi+N+Sg+Abe:   toˊrvittáá
    torvi+N+Ess:      torˊvin
    torvi+N+Pl+Nom:   toorvih
    torvi+N+Pl+Gen:  [toorvij, toˊrvij]
    torvi+N+Pl+Acc:   toorvijd
    torvi+N+Pl+Ill:   torˊvijd
    torvi+N+Pl+Loc:   toorvijn
    torvi+N+Pl+Com:   toˊrvijguin
    torvi+N+Pl+Abe:   toˊrvijttáá

  Noun - koori:
    koori+N+Sg+Nom:   koori
    koori+N+Sg+Gen:   koori
    koori+N+Sg+Ill:   koorin
    koori+N+Sg+Loc:   koorist
    koori+N+Sg+Com:   koorijn
    koori+N+Sg+Abe:  [koorittáá, koˊrittáá]
    koori+N+Ess:      koorrin
    koori+N+Pl+Nom:   koorih
    koori+N+Pl+Gen:  [koorij, koˊrij]
    koori+N+Pl+Acc:   koorijd
    koori+N+Pl+Ill:   koorijd
    koori+N+Pl+Loc:   koorijn
    koori+N+Pl+Com:   koˊrijguin
    koori+N+Pl+Abe:   koˊrijttáá

  Noun - purkki:
    purkki+N+Sg+Nom:   purkki
    purkki+N+Sg+Gen:   puurki
    purkki+N+Sg+Ill:   puurkin
    purkki+N+Sg+Loc:   puurkist
    purkki+N+Sg+Com:   purkkijn
    purkki+N+Sg+Abe:   puˊrkittáá
    purkki+N+Ess:      purˊkkin
    purkki+N+Pl+Nom:   puurkih
    purkki+N+Pl+Gen:  [puurkij, puˊrkij]
    purkki+N+Pl+Acc:   puurkijd
    purkki+N+Pl+Ill:   purˊkkijd
    purkki+N+Pl+Loc:   puurkijn
    purkki+N+Pl+Com:   puˊrkijguin
    purkki+N+Pl+Abe:   puˊrkijttáá

  Noun - muŋkki:
    muŋkki+N+Sg+Nom:   muŋkki
    muŋkki+N+Sg+Gen:   muuŋki
    muŋkki+N+Sg+Ill:   muuŋkin
    muŋkki+N+Sg+Loc:   muuŋkist
    muŋkki+N+Sg+Com:   muŋkkijn
    muŋkki+N+Sg+Abe:   muˊŋkittáá
    muŋkki+N+Ess:      muŋkkin
    muŋkki+N+Pl+Nom:   muuŋkih
    muŋkki+N+Pl+Gen:  [muuŋkij, muˊŋkij]
    muŋkki+N+Pl+Acc:   muuŋkijd
    muŋkki+N+Pl+Ill:   muŋkkijd
    muŋkki+N+Pl+Loc:   muuŋkijn
    muŋkki+N+Pl+Com:   muˊŋkijguin
    muŋkki+N+Pl+Abe:   muˊŋkijttáá

  Noun - uábbi:
    uábbi+N+Sg+Nom:   uábbi
    uábbi+N+Sg+Gen:   uábi
    uábbi+N+Sg+Ill:   uábán
    uábbi+N+Sg+Loc:   uábist
    uábbi+N+Sg+Com:   obbijn
    uábbi+N+Sg+Abe:   uáˊbittáá
    uábbi+N+Ess:      uábbin
    uábbi+N+Pl+Nom:   uábih
    uábbi+N+Pl+Gen:  [oobij, oˊbij]
    uábbi+N+Pl+Acc:   oobijd
    uábbi+N+Pl+Ill:   obbijd
    uábbi+N+Pl+Loc:   oobijn
    uábbi+N+Pl+Com:   oˊbijguin
    uábbi+N+Pl+Abe:   oˊbijttáá

  Noun - cuápci:
    cuápci+N+Sg+Nom:   cuápˊci
    cuápci+N+Sg+Gen:   cuápci
    cuápci+N+Sg+Ill:   cuápcán
    cuápci+N+Sg+Loc:   cuápcist
    cuápci+N+Sg+Com:   copˊcijn
    cuápci+N+Sg+Abe:   cuáˊpcittáá
    cuápci+N+Ess:      cuápˊcin
    cuápci+N+Pl+Nom:   cuápcih
    cuápci+N+Pl+Gen:   coˊpcij
    cuápci+N+Pl+Acc:   coopcijd
    cuápci+N+Pl+Ill:   copˊcijd
    cuápci+N+Pl+Loc:   coopcijn
    cuápci+N+Pl+Com:   coˊpcijguin
    cuápci+N+Pl+Abe:   coˊpcijttáá

  Noun - äšši:
    äšši+N+Sg+Nom:   äšši
    äšši+N+Sg+Gen:   ääṣ̌i
    äšši+N+Sg+Ill:   ááṣ̌án
    äšši+N+Sg+Loc:   ääṣ̌ist
    äšši+N+Sg+Com:   aššijn
    äšši+N+Sg+Abe:   äˊšittáá
    äšši+N+Ess:      äššin
    äšši+N+Pl+Nom:   ääṣ̌ih
    äšši+N+Pl+Gen:  [aaṣ̌ij, aˊšij]
    äšši+N+Pl+Acc:   aaṣ̌ijd
    äšši+N+Pl+Ill:   aššijd
    äšši+N+Pl+Loc:   aaṣ̌ijn
    äšši+N+Pl+Com:   aˊšijguin
    äšši+N+Pl+Abe:   aˊšijttáá

  Noun - läbži:
    läbži+N+Sg+Nom:   läbži
    läbži+N+Sg+Gen:   lääbži
    läbži+N+Sg+Ill:   láábžán
    läbži+N+Sg+Loc:   lääbžist
    läbži+N+Sg+Com:   labžijn
    läbži+N+Sg+Abe:   läˊbžittáá
    läbži+N+Ess:      läbžin
    läbži+N+Pl+Nom:   lääbžih
    läbži+N+Pl+Gen:  [laabžij, laˊbžij]
    läbži+N+Pl+Acc:   laabžijd
    läbži+N+Pl+Ill:   labžijd
    läbži+N+Pl+Loc:   laabžijn
    läbži+N+Pl+Com:   laˊbžijguin
    läbži+N+Pl+Abe:   laˊbžijttáá

  Noun - čääci:
    čääci+N+Sg+Nom:   čääci
    čääci+N+Sg+Gen:   čääsi
    čääci+N+Sg+Ill:   čáácán
    čääci+N+Sg+Loc:   čääsist
    čääci+N+Sg+Com:   čassijn
    čääci+N+Sg+Abe:   čäˊsittáá
    čääci+N+Ess:      čääccin
    čääci+N+Pl+Nom:   čääsih
    čääci+N+Pl+Gen:  [čaasij, čaˊsij]
    čääci+N+Pl+Acc:   čaasijd
    čääci+N+Pl+Ill:   čassijd
    čääci+N+Pl+Loc:   čaasijn
    čääci+N+Pl+Com:   čaˊsijguin
    čääci+N+Pl+Abe:   čaˊsijittáá

  Noun - njäähi:
    njäähi+N+Sg+Nom:   njääḥi
    njäähi+N+Sg+Gen:   njääṿi
    njäähi+N+Sg+Ill:   njááḥán
    njäähi+N+Sg+Loc:   njääṿist
    njäähi+N+Sg+Com:   njavvijn
    njäähi+N+Sg+Abe:   njäˊvittáá
    njäähi+N+Ess:      njäähhin
    njäähi+N+Pl+Nom:   njääṿih
    njäähi+N+Pl+Gen:  [njaaṿij, njaṿij]
    njäähi+N+Pl+Acc:   njaaṿijd
    njäähi+N+Pl+Ill:   njavvijd
    njäähi+N+Pl+Loc:   njaaṿijn
    njäähi+N+Pl+Com:   njaˊvijguin
    njäähi+N+Pl+Abe:   njaˊvijttáá

